【裁判字號】    99,抗,387
【裁判日期】    990914
【裁判案由】    確認委任關係不存在
【裁判全文】
臺灣高等法院臺中分院民事裁定           99年度抗字第387號
抗  告  人  甲○○
上列抗告人與相對人巨甲金有限公司間確認委任關係不存在事件
，抗告人對於中華民國99年8月18日臺灣臺中地方法院99年度訴
字第1847號裁定提起抗告，本院裁定如下：
    主  文
抗告駁回。
抗告訴訟費用由抗告人負擔。
    理  由
一、按因財產權而起訴者，法院應核定訴訟標的之價額，並依民
    事訴訟法第77條之13之規定徵收第一審裁判費，如訴訟標的
    價額不能核定者，應依同法第77條之12之規定，擬制訴訟標
    的之價額，並據以徵收裁判費。
二、本件抗告人於原審起訴主張自民國（下同）91年1月30日起
    訴外人殷啟宗以抗告人名義為相對人公司董事辦理登記，惟
    其並未出資，亦非相對人公司之股東，自不能成為董事，且
    其已於94年間表示不願擔任公司負責人並辭任公司董事，爰
    先位聲明請求確認兩造間之董事委任關係自91年1月30日起
    不存在；備位聲明請求確認兩造間之董事委任關係自95年1
    月16日起不存在等語。經查，董事身分係基於與所屬法人間
    之委任關係而生，而委任關係依其權利義務之內涵，仍屬財
    產權之性質，顯非對於親屬關係及身份上之權利有所主張，
    是抗告人請求確認董事委任關係不存在，性質上屬因財產權
    而起訴，且抗告人並未陳報其如獲勝訴判決所得受之利益為
    若干，致本院無從計算，本件訴訟標的價額不能核定，依民
    事訴訟法第77條之12規定，應以第466條所定不得上訴第三
    審之最高利益額數加10分之1定之，是本件訴訟標的價額應
    核定為新臺幣（下同）165萬元，原法院核定本件訴訟標的
    價額為165萬元，經核並無不合。抗告論旨，指摘原裁定核
    定訴訟標的價額不當，聲明廢棄，為無理由。至原裁定依據
    上開訴訟標的價額所計算命抗告人補繳裁判費部分，係原法
    院在第一審訴訟程序中所為之裁定，依民事訴訟法第483條
    規定，此部分不得抗告，抗告人此部分之抗告，為不合法。
三、據上論結，本件抗告，關於核定訴訟標的價額部分為無理由
    ，關於命補繳裁判費部分為不合法，依民事訴訟法第495條
    之1第1項、第449條第1項、第444條第1項前段、第95條、第
    78 條，裁定如主文。
中    華    民    國    99    年    9     月    14    日
                民事第七庭    審判長法  官  饒鴻鵬
                                    法  官  李平勳
                                    法  官  張瑞蘭
以上正本係照原本作成。
本裁定關於訴訟標的價額之核定部分，除以適用法規顯有錯誤為
理由，不得再抗告。
如提起再抗告者應於裁定送達後10日內向本院提出抗告理由狀（
須按照他造人數附具繕本）並繳納抗告裁判費新臺幣1,000元，
同時委任律師或具有律師資格之關係人為代理人。
本裁定關於命補繳裁判費部分，不得再抗告。但得於10日內向原
法院提出異議。
                                    書記官  康孝慈
中    華    民    國    99    年    9     月    14    日
                                                      Ｖ

司法院資訊處製作；財團法人民間司法改革基金會備份。
